【裁判字號】    97,交聲,1056
【裁判日期】    970915
【裁判案由】    違反道路交通管理處罰條例聲明異議
【裁判全文】
臺灣士林地方法院交通事件裁定        97年度交聲字第1056號
原處分機關  臺北市交通事件裁決所
異議人即受處分人    甲○○
上列受處分人因違反道路交通管理處罰條例案件，對於臺北市交
通事件裁決所97年8 月13日所為之處分（原處分案號：北市裁罰
字第裁22ˍ1ＡＤ333688號），聲明異議，本院裁定如下：
    主  文
異議駁回。
    理  由
一、標線之設置，線條：以實線或虛線標繪於路面或緣石上，用
    以管制交通者（五）紅實線：設於路側，用以禁止臨時停車
    ，道路交通標誌標線號誌設置規則第149 條第1 項第1 款第
    5 目定有明文。又在禁止臨時停車處所不得停車，道路交通
    安全規則第112 條第1 項第1 款亦定有明文。又汽車駕駛人
    停車時，在禁止臨時停車處所停車者，處新臺幣600 元以上
    1,200 元以下罰鍰，道路交通管理處罰條例第56條第1 項第
    1 款亦規定甚明。
二、原處分意旨略以：異議人即受處分人甲○○將車牌號碼8 Ｃ
    213 號營業小客車，於民國97年8 月10日13時19分許在禁止
    臨時停車處所台北市○○○路○ 段停車之違規，為此依違反
    道路交通管理處罰條例第56條第1 項第1 款之規定，處罰鍰
    900 元。
三、聲明異議意旨略以：
    舉發當時其右後方，亦有一部白色自用小客車併排停車，左
    後方亦是停一部箱型車，共三部車，只取締其之計程車，為
    取締人員親口對伊所言，此為選擇性的開單，執法不公，應
    一視同仁。
四、查：異議人於民國97年8 月10日13時19分許將車牌號碼8 Ｃ
    213 號營業小客車，停置於台北市○○○路○ 段道路邊繪有
    紅線之禁止臨時停車標線之道路上，為異議人所是認，且有
    舉發之採證照片一紙附卷可稽，堪信異議人違規為真正。
五、至於其以：其他車輛之駕駛人同有違規情形，卻未遭取締而
    不平云云。惟遵守法規為每一國民之責任，自亦不得以他人
    違規行為尚未被取締，即執以為自己亦可以不遵守規定之適
    法理由，亦即人民不得主張「不法之平等」。從而縱認其所
    辯上開路段同時有小客車或箱型車亦有如此違規一節屬實，
    然異議人究不能執他人違規事實而主張其自身亦有違規之權
    利，故異議人前揭所辯，尚難解免其依法應負之罰責。
六、異議人確有於前揭時、地在禁止臨時停車之標誌處停車。從
    而原處分機關依前揭道路交通管理處罰條例第56條第1 項第
    1 款規定暨違反道路交通管理事件統一裁罰基準及處理細則
    第2 條第2 項等規定，裁處異議人罰鍰900 元，核無違誤，
    本件異議人之異議為無理由，應予駁回。
據上論斷，依道路交通案件處理辦法第19條，裁定如主文。
中    華    民    國    97    年    9     月    15    日
                  交通法庭法  官   林秀鳳
以上正本證明與原本無異。
如不服本裁定，應於裁定送達後5日內向本院提出抗告狀。
                          書記官   陳佳伶
中    華    民    國    97    年    9     月    15    日


司法院資訊處製作；財團法人民間司法改革基金會備份。
